【裁判字號】    90,訴,3316
【裁判日期】    901231
【裁判案由】    清償借款
【裁判全文】
臺灣高雄地方法院民事判決  九十年度訴字第三三一六號
    原      告  台灣土地銀行
    法定代理人  甲○○
    訴訟代理人  乙○○
    被      告  丙○○
右當事人間請求清償借款事件，本院判決如左：
    主    文
被告應給付原告新台幣貳佰壹拾萬伍仟佰拾貳元，及自民國八十七年十二月二
十四日起至清償日止，按年息百分之八點九一計算之利息，並自民國八十八年一月二
十四日起至清償日止，逾期在六個月以內者，按上開利率百分之十，逾期超過六個月
部分，按上開利率百分之二十計算違約金。
訴訟費用由被告負擔。
    事    實
甲、原告方面：
一、聲明：求為判決如主文所示。
二、陳述：被告丙○○於民國八十五年五月二十四日向原告借用新台幣（下同）二百
    三十萬元（第一筆借貸一百六十萬元，第二筆借貸七十萬元，總計二百三十萬元
    ），約定自八十五年五月二十四日起至一百零五年五月二十四日止，分二百四十
    期按月平均攤還本息，利息均按年息百分之八點九一計算（基本放款利率七點六
    六加五碼），如有一期未按期給付，即喪失期限利益，全部債務視為到期，除依
    上開利率計息外，其逾期清償在六個月以內者，另按上開利率百分之十，超過六
    個月部分，按上開利率百分之二十計付違約金。詎被告自八十七年十二月二十四
    日起即未按期攤還本息，尚積欠如主文第一項所示之本金、利息與違約金迄未清
    償，屢向被告催討，均置之不理，爰依消費借貸法律關係，請求判決如主文所示
    。
三、證據：提出放款借據及授信約定書影本各二份為證。
乙、被告方面：
    聲明及陳述略以：對原告主張積欠如主文第一項所示借款、利息及違約金等事實
    並不爭執，當初我是買房子向原告貸款的等語。
    理    由
一、原告主張之事實，已據其提出與所述內容相符之放款借據及授信約定書影本各二
    份為證，且為被告所不爭執，原告主張堪信為真實。
二、按稱消費借貸者，謂當事人約定，一方移轉金錢或其他代替物之所有權於他方，
    而他方以種類、品質、數量相同之物返還之契約。借用人應於約定期限內，返還
    與借用物種類、品質、數量相同之物。遲延之債務，以支付金錢為標的者，債權
    人得請求依法定利率計算之遲延利息。但約定利率較高者，仍從其約定利率。當
    事人得約定債務人不履行債務時，應支付違約金，民法第四百七十四條、第四百
    七十八條、第二百三十三條第一項、第二百五十條第一項分別定有明文。經查，
    被告為借貸契約之借用人，未依約清償本息，尚積欠原告如主文第一項所示之借
    款、利息及違約金，已如前述，從而原告依據消費借貸法律關係，請求被告給付
    借款二百十三萬五千三百三十二元，及自八十七年十二月二十四日起至清償日止
    ，按週年利率百分之八點九一計算之利息，並自八十八年一月二十四日起至清償
    日止，逾期在六個月以內，按上開利率百分之十，逾期超過六個月部分，按上開
    利率百分之二十計付違約金，即屬正當，應予准許。
據上論結，本件原告之訴為有理由，依民事訴訟法第七十八條，判決如主文。
中      華      民      國    九十    年       十二     月    三十一    日
                                    臺灣高雄地方法院民事第二庭
~B法      官  唐照明
右為正本係照原本作成。
如對本判決上訴，須於判決送達後廿日內向本院提出上訴狀。
中      華      民      國    九十    年       十二     月    三十一    日
~B法院書記官  唐美玲


司法院資訊處製作；財團法人民間司法改革基金會備份。
